臺灣高等法院高雄分院刑事判決　　　　 96年度上訴字第119號
上　訴　人　臺灣高雄地方法院檢察署檢察官
上　訴　人
即　被　告　丙○○
　　　　　　　　　　現另案於臺灣台南監獄執行
指定辯護人　吳惠玲律師（義務辯護人）
上　訴　人
即　被　告　酉○○
　　　　　　　　　　現另案於臺灣台南監獄台南分監執行
指定辯護人　本院公設辯護人　午○○
上列上訴人因強盜等案件，不服臺灣高雄地方法院94年度訴字第
453 號中華民國95年11月23日第一審判決（起訴案號：臺灣高雄
地方法院檢察署93年度偵緝字第729 號，移送併案案號：95年偵
字第31277 號、96年偵字第8669號），提起上訴，本院判決如下
：
    主  文
上訴駁回。
    事  實
一、丙○○意圖為自己不法所有，並基於強盜取財之概括犯意，
    先與具犯意聯絡之真實姓名年籍不詳綽號「阿狗仔」之成年
    男子，於附表一編號1 所示時地，由丙○○持客觀上足以對
    人之生命、身體構成威脅，具有危險性，可供兇器使用之西
    瓜刀1 支，「阿狗仔」持具有殺傷力、仿BERETTA 廠半自動
    手槍製造之金屬玩具槍換裝土造金屬槍管而成之改造手槍1
    支（槍枝管制編號0000000000號），以如附表一編號1 所示
    之方式，客觀上已足至使地○○、天○○、Ａ○○不能抗拒
    ，嗣因地○○等人俟機反擊而事跡敗露倉皇逃逸，致未強盜
    得逞（強盜未遂經過情節詳如附表編號1 所載）。又與具有
    強盜取財犯意聯絡之玄○○（業經本院判處有期徒刑9 年）
    、李建和（業經最高法院以93年度台上字第6453號判決確定
    ）、鄭進益結夥3 人以上，於如附表一編號2 所示時地，由
    丙○○、玄○○、李建和、鄭進益分持其客觀上足以對人之
    生命、身體構成威脅，具有危險性，可供兇器使用，不能證
    明具有殺傷力之不明槍枝、番刀、柴刀、不具殺傷力之玩具
    手槍（槍枝管制編號高鑑0000000000號）、不明之長條鐵器
    各1 支、具殺傷力之土製爆裂物1 個，以如附表一編號2 所
    示之方式，至使蔡志鴻、丁○○、丑○○、子○○、戌○○
    不能抗拒，而強取渠等所有財物得手。
二、酉○○意圖為自己不法所有，並基於強盜之概括犯意，與許
    全旺、姓名年籍不詳綽號「道仔」之成年男子基於犯意聯絡
    ，於附表二編號4 所示之時間、地點，以如該表列所示之行
    使變造警察通行證特種文書、僭行公務員職權、強暴之方式
    ，至使如附表所示之被害人不能抗拒，而強取被害人財物；
    又酉○○前於91年6 月間在台南縣某處向姓名年籍不詳綽號
    「阿木」之成年男子以新臺幣（下同）25,000元購買客觀上
    足以對人之生命、身體構成威脅，具有危險性，可供兇器使
    用之具有殺傷力仿BERETTA 廠半自動手槍製造金屬玩具槍換
    裝土造金屬槍機、槍管而成之改造手槍手槍（含彈匣1 個，
    槍枝管制編號0000000000）1 支及子彈5 顆後（酉○○持有
    上開手槍、子彈部分，另經臺灣臺南地方法院檢察署檢察官
    起訴，現由臺灣高等法院臺南分院審理中），亦基於強盜取
    財之概括犯意，以持槍強盜之方式，單獨（附表二編號5 、
    7 部分），或與蔡淑萍（附表二編號1 部分），或與許全旺
    、鄧志強（附表二編號2 、3 部分），或與鄧志強、姓名年
    籍不詳綽號「輝仔」之成年男子（附表二編號6 部分），或
    與鄧志強（附表二編號8 部分），或與李青晃、賴明雄、許
    全旺（附表二編號9 部分），或與玄○○、李建和、姓名年
    籍不詳之成年男子1 名（附表二編號10部分），或與李建和
    、姓名年籍不詳之成年男子1 名（附表二編號11部分），基
    於共同強盜之犯意聯絡，持用上開手槍及子彈，連續以如附
    表二編號1 至3 、5 至11所示之侵占遺失物、行使變造特種
    文書、行使偽造私文書、僭行公務員職權、恐嚇、強暴之方
    式，至使各該表列之被害人不能抗拒，而強取財物（附表二
    編號1 至3 、5 、8 至11為加重強盜，附表二編號4 為強盜
    ，又附表二編號4 併犯侵占遺失物罪、行使偽造特種文書罪
    及僭行公務員職權罪，附表二編號8 併犯僭行公務員職權罪
    ，附表二編號9 併犯行使變造私文書罪、行使偽造私文書罪
    、竊盜罪、僭行公務員職權罪，附表二編號11併犯恐嚇危害
    安全罪）。酉○○犯罪時間、地點、被害人、行為人、具體
    犯罪事實，均詳如附表二各編號事實所載。
三、查獲經過：
  (一)於92年2 月17日，共犯李建和因另犯毒品危害防制條例案件
    經通緝為警查獲，因而供出與酉○○共犯強盜案件，並扣得
    李建和所有之土製爆裂物1 個、玩具手槍（槍枝管制編號高
    鑑0000000000號）、番刀各1 支、頭套1 個等物。
  (二)於94年8 月23日，在皇瑋股份有限公司（下稱皇瑋公司）扣
    得丙○○所有之口罩1 個、西瓜刀1 支，及「阿狗仔」所有
    之改造手槍（槍枝管制編號0000000000號）1 支、子彈2 顆
    ，採證經比對DNA 結果，認丙○○嫌疑重大，為警詢問後，
    始知上情。
四、案經高雄市政府警察局左營分局、高雄縣政府警察局仁武分
    局、報請臺灣高雄地方法院檢察署檢察官偵查起訴及臺灣高
    雄地方法院檢察署檢察官、臺灣臺南地方法院檢察署檢察官
    、臺灣屏東地方法院檢察署檢察官移送併案。
    理  由
壹、證據能力方面
一、證人張武揚在警詢中之供述，係審判外陳述，且無刑事訴訟
    法第159 條之1 至159 條之5 例外情形，依同法第159 條第
    1 項 規定無證據能力。
二、證人即共犯李建和、證人鄭文旗、鄭進益於偵查中有具結之
    陳述部分有證據能力
  (一)按被告以外之人於偵查中向檢察官所為之陳述，除顯有不可
    信之情況者外，得為證據，刑事訴訟法第159 之1 第2 項定
    有明文。偵查中對被告以外之人所為之偵查筆錄，或被告以
    外之人向檢察官所提之書面陳述，性質上均屬傳聞證據。惟
    現階段刑事訴訟法規定檢察官代表國家偵查犯罪、實施公訴
    ，依法其有訊問被告、證人及鑑定人之權，證人、鑑定人且
    須具結，而實務運作時，檢察官偵查中向被告以外之人所取
    得之陳述，原則上均能遵守法律規定，不致違法取供，其可
    信度極高。
  (二)證人即共犯李建和、證人鄭文旗、鄭進益於偵查中基於證人
    地位在檢察官前所為之證述已經合法具結，且證人、被告之
    辯護人均未曾提及檢察官在偵查時有不法取供之情形，亦未
    釋明有何顯不可信之情況，依上說明，渠等於偵查中之證言
    自具有證據能力。
三、關於證人地○○、Ａ○○於警詢中之陳述部分，因屬審判外
    之陳述，為傳聞證據，惟其陳述整體而言，核與渠等於原審
    法院審判中之陳述相符，是渠等於警詢中之陳述並不符合刑
    事訴訟法第159 條之2 有關傳聞例外之規定，依刑事訴訟法
    第159 條第1 項規定，不得作為認定本案犯罪事實有無之證
    據，並無證據能力，此時，當以證人地○○、Ａ○○於審判
    中之證述作為證據。
四、按被告以外之人於檢察事務官、司法警察官或司法警察調查
    中所為之陳述，與審判中不符時，其先前之陳述具有較可信
    之特別情況，且為證明犯罪事實存否所必要者，得為證據，
    刑事訴訟法第159 條之2 定有明文。本件關於證人天○○於
    警詢中之陳述，因屬審判外之陳述，固為傳聞證據，惟證人
    天○○於警詢中關於「阿狗仔」持槍表示「我們在跑路要錢
    」之陳述，與審判中所言不符，審酌其先前陳述是在記憶猶
    新的情況下直接作成，一般與事實較相近，且較無時間或動
    機去編造事實，客觀上亦較難認與被告間有勾串情事或因事
    後同情被告等內外在因素而影響，其陳述具有較可信性。且
    為證明本件犯罪事實所必要，有證據能力。
五、證人玄○○在檢察官前所為之證述經合法具結，證人、被告
    之辯護人均未曾提及檢察官在偵查時有不法取供之情形，亦
    未釋明有何顯不可信之情況，依上說明，其於偵查中之證言
    自具有證據能力。
貳、實體方面
一、被告丙○○部分：
  (一)訊據被告丙○○矢口否認上揭強盜犯行，辯稱：附表一編號
    1 案件是我聽「阿狗仔」說該皇瑋公司秘書與老闆有桃色糾
    紛，要我一同前往去處理，有錢可賺，但是事情尚未談，一
    進屋內就遭人以椅子砸過來，並互相扭打，且當天我們並未
    攜帶手槍；我並未參與附表一編號2 之強盜案件，因李建和
    常常向我借錢，後來又向我借錢我沒有答應，他就不高興，
    才把我咬入云云。
  (二)經查：
  1.被告丙○○與「阿狗仔」分持西瓜刀、具有殺傷力之手槍各
    1 支，於附表一編號1 所示時、地至皇瑋公司倉庫，由「阿
    狗仔」將皇瑋公司辦公室大門旁窗戶玻璃打破，伸入手槍要
    被害人地○○等人開門，天○○心生害怕，而將門打開，被
    告丙○○持西瓜刀在前、「阿狗仔」持槍在後，由「阿狗仔
    」恫稱「我現在正在跑路，急需要用錢」等語，至天○○、
    地○○、Ａ○○無法抗拒，天○○便大聲喝令地○○、Ａ○○不要抵抗，正準備交付財物時，丙○○仍持刀砍傷地○○
    等情，業經證人天○○於警詢中（高市警鼓分三字第094002
    0052號卷第5 頁）及證人天○○、地○○、Ａ○○於原審審
    理時（原審卷第175 頁、第181 頁）證述上開強盜經過情節
    屬實，又被告丙○○即是該持西瓜刀之男子，亦經證人地○○於警詢及原審審理中指認明確（上開警卷第7 頁、原審卷
    二第170 頁），並有扣案之西瓜刀、手槍各1 支、子彈2 發
    、口罩1 個等物，及高雄市政府警察局94年7 月8 日高市警
    股分三字第0940013589號函及鑑定扣案綽號「阿狗仔」所持
    有之手槍1 支，係仿BERETTA 廠半自動手槍製造之金屬玩具
    槍換裝土造金屬槍管而成之改造手槍，可擊發發適當之子彈
    具殺傷力（槍枝管制編號0000000000號）之內政部警政署刑
    事警察局91年9 月27日刑鑑字第0910236927號槍彈鑑定書各
    1 份附卷可查（高市警鼓分三字第09400200 52 號卷第24頁
    、原審卷二第234 頁至第238 頁）。
  2.又查皇瑋公司並無職員擔任女秘書一情，此經證人Ａ○○於
    原審審理時證述明確（原審卷二第181 頁），是被告丙○○
    辯稱與「阿狗仔」至皇瑋公司是否要代為處理桃色糾紛，已
    屬子虛，況被告丙○○與「阿狗仔」進入被害人倉庫時，尚
    有戴口罩以遮掩容貌，亦據被害人天○○、地○○、楊妥真
    於警詢及原審時均證述歷歷，且為被告丙○○所不否認，而
    依一般經驗，戴上口罩之目的乃在於遮掩容貌避免被指認出
    ，被告丙○○與「阿狗仔」如非為行搶劫財等犯罪行為，何
    須戴上口罩以免他人認出容貌？再者由被告丙○○與「阿狗
    仔」分別攜帶西瓜刀及改造手槍各1 支，以擊破玻璃之強暴
    方式進入屋內在先，繼而持槍及西瓜刀脅迫被害人交錢出來
    在後，被害人天○○旋即大聲命令地○○、Ａ○○不要抵抗
    ，將錢交出等情觀之，被告丙○○與「阿狗仔」在全部過程
    中根本對所謂之「桃色糾紛」隻字未提，渠等行止意在強取
    錢財，甚為明顯，一般人均不致有所誤認。參以被害人均與
    被告丙○○並不相識，自無故意涉詞誣陷被告之理，是被害
    人所言，應屬可採。
  3.查被告丙○○與「阿狗仔」見皇瑋公司辦公室內僅有被害人
    天○○、地○○、楊妥真3 人，有機可趁，分別持西瓜刀及
    具有殺傷力之改造手槍各1 支行搶，足認其主觀上有強盜之
    犯意。況被告丙○○與「阿狗仔」先打破大門旁窗戶玻璃將
    槍伸入屋內，威脅被害人打開大門，進入屋內後復持西瓜刀
    、槍枝走近被害人、恫嚇被害人交出財物，一般人如面對此
    景，大抵咸認為若不符從被告之命令，勢將激怒被告而導致
    其以刀、槍傷人之可能，堪認已實施強暴、脅迫行為。雖被
    害人地○○有本能之抵抗反應，惟被害人地○○於反抗過程
    中已遭被告丙○○刀割致傷，益見被告丙○○、「阿狗仔」
    所施用之強暴手段，客觀上已壓抑被害人地○○、天○○、
    Ａ○○之抗拒，使其喪失意思自由之程度甚明。
  4.綜上所述，被告丙○○與「阿狗仔」確係為索錢而為附表一
    編號1 之強盜行為，堪以認定。
  (三)次查：
  1.被告丙○○於附表一編號2 所示時、地與李建和、玄○○、
    鄭進益共同強盜之事實，業經證人即共犯李建和於偵查中、
    原審審理時（93年度偵緝字第729 號卷第82頁至第84頁、原
    審卷二第214 頁至第220 頁）、鄭文旗於警詢及偵查中（高
    市警左分三字第0920002046號卷第3 頁、第4 頁、92年度偵
    字第5230號卷第541 頁、第542 頁）、鄭進益於警詢及偵查
    中（上開警卷第8 頁、92年度偵字第5230號卷第406 頁至第
    409 頁）證述明確，且與被害人蔡志鴻、何豐盛、子○○、
    丑○○、戌○○於警詢中指訴之遭歹徒持刀械等強盜之情節
    大致相符，而該協利汽車商行為有人居住之建築物，亦經證
    人尤樹茂於警詢中陳述屬實（高市警左分三字第0920002046
    號卷第45頁），並有共犯李建和所有不具殺傷力之玩具手槍
    1 支、番刀1 把、頭套1 個及具有殺傷力之土製爆裂物1 個
    扣案可佐，復有扣押筆錄、扣押物品目錄表、內政部警政署
    刑事警察局92年3 月13日刑偵五字第0920040884號鑑驗通知
    書（92年度偵字第5230號卷第9 頁）、高雄縣政府警察局92
    年3 月11日高縣警刑鑑字第0920080556號槍彈鑑定書（92年
    度偵字第5230號卷第35 8頁至第360 頁）、贓物認領保管收
    據1 份在卷可查（92年度偵字第8025號卷第21頁）。
  2.鄭文旗、鄭進益嗣於原審審理時雖均改稱被告丙○○並未參
    與強盜，是警察、檢察官說「砂石」即是丙○○我才照他們
    這麼說云云，惟被害人蔡志鴻、何豐盛、丑○○、子○○於
    警詢及偵查中均證稱有4 人共同強盜等語甚明（高市警左分
    三字第0920002046號卷第27頁、第34頁、第38頁、第42頁）
    ，況證人鄭文旗、鄭進益於92年2 月28日之警詢中已迭將「
    砂石」即為丙○○，且丙○○亦參與強盜一情陳述明確，且
    嗣後分別於同年5 月14日、5 月5 日偵訊時結證復為相同之
    證述，證人鄭文旗、鄭進益如認先前警詢中關於丙○○亦參
    與強盜案之陳述係出於誤認，自可於相隔2 月餘之偵查中釐
    清事實，惟渠等竟捨此而不為，反而再度證稱被告丙○○有
    共同參與強盜之事實，是渠等於警詢、偵查中之證述應較為
    可採，其後於原審審理時改稱被告丙○○未參與強盜云云，
    顯係事後迴護之詞，不足採信。
  3.綜上所述，被告丙○○與玄○○、李建和、鄭進益所為附表
    一編號2 之強盜行為，堪以認定。
二、被告酉○○部分
  (一)附表二編號1 至11所列強盜犯行，業據被告酉○○在本院審
    理中坦承不諱，且分別有下列證據足佐：
  1.附表二編號1 部分：業經被告酉○○於警詢及原審審理時供
    述明確（高縣仁警刑移字第1001號卷第1 至3 頁），核與證
    人宙○○於警詢中指訴綦詳（上開警卷第11頁、第12頁），
    並有內政部警政署刑事警察局92年11月24日刑鑑字第092016
    9790號槍彈鑑定書1 份在卷可稽（臺灣臺南地方法院檢察署
    92年度偵字第10780 號卷第48頁至第50頁）。
  2.附表二編號2 部分：業經被告酉○○於偵查及原審審理時供
    述明確（92年度偵字第929 號卷第25頁、第26頁），核與證
    人Ｂ○○於警詢中指訴綦詳（91年度他字第573 號卷第24頁
    至第26頁），並有刑事警察局指（掌）紋鑑驗書（上開偵查
    卷第24頁）及上開槍彈鑑定書各1 份附卷可稽（臺灣臺南地
    方法院檢察署92年度偵字第10780 號卷第48頁至第50頁）。
  3.附表二編號3 部分：業據被告酉○○於偵查中（92年度偵字
    第2530號卷第25頁、第26頁）及原審審理中坦承不諱，核與
    證人申○○於警詢中（里警刑字第09200005586 號卷第6頁
    至第12頁）、庚○○於警詢中證述之情節相符（上開警卷第
    13頁至第15頁），並有上開槍彈鑑定書1 份在卷可稽（臺灣
    臺南地方法院檢察署92年度偵字第10780 號卷第48頁至第50
    頁）。
  4.附表二編號4 部分：業經被告酉○○於警詢、偵查中坦承不
    諱（92年度偵字第4792號卷第20頁至第22頁、第26頁至第27
    頁），核與證人盧朝卿於警詢中證述之情節相符（91年度他
    字第573 號卷第21頁、第22頁、92年度偵字第4795號卷第23
    頁第24頁背面）。
  5.附表二編號5 、6 部分：業經被告酉○○於警詢中坦承不諱
    （高縣仁警刑移字第1001號卷第5 頁至第8 頁），核與證人
    己○○於警詢中證述之情節相符（上開警卷第13頁至第15頁
    ），並有上開槍彈鑑定書1 份在卷可證（臺灣臺南地方法院
    檢察署92年度偵字第10780 號卷第48頁至第50頁）。
  6.附表二編號7 部分：業經被告酉○○於警詢中坦承不諱，核
    與證人黃○○於警詢中證述之情節相符（91年度他字第573
    號卷第23頁、第63頁、第64頁）、及上開槍彈鑑定書各1 份
    在卷可稽（臺灣臺南地方法院檢察署92年度偵字第10780 號
    卷第48頁至第50頁）。
  7.附表二編號8 部分：業經被告酉○○於警詢及偵查中坦承不
    諱（92年度偵字第929 號卷第36頁至第50頁、第54頁至第56
    頁），核與證人Ｃ○○於警詢時證述之情節相符（屏警分刑
    字第09200002464 號卷第32頁至第37頁），並有上開槍彈鑑
    定書1 份在卷可憑（臺灣臺南地方法院檢察署92年度偵字第
    10780 號卷第48頁至第50頁）。
  8.附表二編號9 部分：業經被告酉○○於警詢及偵查中坦承不
    諱（92年度偵字第929 號卷第40頁、第55頁），核與證人甲○○於警詢及原審審理時（91年度他字第573 號卷第4 頁、
    第7 頁、第41卷第44頁、原審卷二第116 頁至第132 頁）、
    Ｄ○○於警詢及原審審理時（上開偵查卷第12頁、第16頁、
    屏警分刑字第09200002464 號卷第50頁、原審卷二第124 頁
    ）、壬○○於警詢及原審審理時（91年度他字第573 號卷第
    53頁、原審卷二第39頁）、亥○○於警詢中（91年度他字第
    573 號卷第18頁）、宇○○於警詢時（屏警分刑字第092000
    02464 號卷第65頁）指訴之情節相符，並經共犯李青晃於警
    詢中（上開警卷第14頁、91年度他字第573 號卷第162 頁）
    、賴明雄於警詢中（屏警分刑字第09200002464 號卷第21頁
    至第26頁）供述在卷，及出租小客車契約書影本（91年度他
    字第573 號卷第43頁）、甲○○出具之贓物認領保管單（屏
    警分刑字第09200002464 號卷第83頁）、刑事局指紋鑑驗書
    （上開警卷第90頁至第96頁）、上開槍彈鑑定報告書各1 份
    在卷可稽（臺灣臺南地方法院檢察署92年度偵字第10780 號
    卷第48頁至第50頁）。
  9.附表二編號10部分：業經被告酉○○於警詢、偵查及原審審
    理時（92年度偵字第10780 號卷第10頁、93年度偵緝字第
    2401 號 卷第49頁）坦承不諱，核與共犯李建和於警詢（92
    年度偵字第5230號卷第29頁至第32頁、）、偵查中（92年度
    偵字第5230號卷第315 頁、第316 頁、93年度偵緝字第0729
    號卷第83頁）及原審審理時（院2 卷第216 頁至第221 頁）
    證述內容一致，且經被害人辰○○、戊○○、辛○○、癸○○於警詢及檢察官偵查中結證甚詳（高縣仁警刑移字第147
    號卷、92年度偵字第5230號卷第104 頁至第108 頁），並有
    共犯李建和所有不具殺傷力之玩具手槍1 支、番刀1 把、頭
    套1 個、上開土製爆裂物1 個扣案可佐，復有贓物認領保管
    收據、高雄縣政府警察局92年3 月11日高縣警刑鑑字第0920
    080556號槍彈鑑定書（92年度偵字第5230號第358 頁至第36
    0 頁）、內政部警政署刑事警察局92年3 月13日刑偵五字第
    092004 0884 號鑑驗通知書1 份附卷可憑（上開偵查卷第52
    30號卷第9 頁）附卷可憑。
  10.附表二編號11部分：業經被告酉○○於警詢及偵查中及原審
    審理時坦承不諱，核與共犯李建和於警詢及原審審理時證述
    互核相符（上開警卷第1 頁至第6 頁、93年度偵緝字第0729
    號卷第83頁、原審卷二第217 頁至第221 頁），且經證人乙○○、未○○於警詢、偵查中（上開警卷第23頁至第29頁、
    92年度偵字第5230號卷第97頁至第100 頁）及未○○於原審
    審理時（原審卷一第186 頁）證述明確，並有槍彈鑑定書1
    份在卷可稽（臺灣臺南地方法院檢察署92年度偵字第10780
    號卷第48頁至第50頁）。
  (二)綜上，本件被告許信全有為前揭附表二編號1 至11所列強盜
    犯行，事證已明確，堪予認定。
三、論罪科刑部分：
  (一)按刑法第321 條第1 項第3 款之攜帶凶器竊盜罪，係以行為
    人攜帶兇器竊盜為其加重條件，此所謂兇器，其種類並無限
    制，凡客觀上足對人之生命、身體、安全構成威脅，具有危
    險性之兇器均屬之，且只需行竊時攜帶此種具有危險性之兇
    器為已足，並不以攜帶之初有行兇之意圖為必要（最高法院
    62年台上字第2489號、79年台上字第5253號判例參照）。被
    告丙○○及共犯用以犯附表一編號1 、2 所示強盜犯行所持
    之手槍、土製爆裂物均具殺傷力，而不具殺傷力之玩具手槍
    、西瓜刀、番刀、柴刀各1 支，質地堅硬，客觀上足對人之
    生命、身體、安全構成威脅，足供作為兇器使用；被告酉○○與其餘共犯用以犯附表二編號9 (2)之竊盜犯行及附表二編
    號1 至3 、5 至11之強盜犯行及附表二編號9 (3)之強盜犯行
    所用手槍，具有殺傷力，其餘共犯所持西瓜刀及不能證明具
    有殺傷力之槍枝1 支，質地堅硬，客觀上對人之生命身體仍
    具有危險性，足供作為兇器使用，參諸前揭判例意旨，自與
    刑法第321 條第1 項第3 款所定「攜帶兇器」之構成要件相
    符。
  (二)又按強盜綑綁事主，以便肆行搶劫，雖係以非法方法剝奪人
    之行動自由，然此種手段，究屬施用強暴使人不能抗拒之實
    施行為。另捕禁被害人，勒令交款，其捕禁即屬強暴、脅迫
    ，當然包括於強盜行為之內，均不能於強盜罪外，更論以妨
    害自由之罪（最高法院22年上字第2064號、24年上字第4407
    號、23年上字第1578號判例參照）。被告酉○○於犯附表二
    編號1 、2 、3 、4 至7 、9 (3)、10之強盜犯行時，以手銬
    銬住之強暴方式或以持槍脅迫之方式，限制各該被害人之行
    動自由，然依前揭判例意旨，均不另論妨害自由罪。次按犯
    強盜罪，同時剝奪人之行動自由，是否另應成立妨害自由罪
    ，需就犯罪行為實施經過之全部情形加以觀察，如該妨害自
    由之行為已可認為強盜行為之著手開始，即以取財之目的，
    加暴行於人身，是其實施之強暴脅迫，即屬強盜罪之部分行
    為，當無另成立妨害自由罪之餘地（最高法院79年度台上字
    第3832號裁判意旨可稽）。附表二編號1 、8 、11之強盜犯
    行時，僅將被害人帶至他處強取財物後旋即釋放，則依前揭
    說明，被告對被害人所為剝奪人之行動自由，已為強盜行為
    所包括，不應另論以妨害自由罪。
  (三)又被告酉○○持以犯本案強盜案件之改造手槍及子彈，起訴
    及併案檢察官僅載明不明槍枝或仿BERETTA 廠半自動手槍，
    惟被告酉○○持以犯本案強盜案件之槍枝，均為同一把仿BE
    RETTA 廠製改造手槍（槍枝管制編號0000000000），且係早
    於91年6 月間在台南向姓名年籍不詳綽號「阿木」之成年男
    子以25,000元購得用以防身一節，業經被告酉○○於警詢中
    供述明確（92年度偵字第929 號卷第47頁），被告酉○○持
    有上開槍彈之初，既無犯本件強盜罪之意圖，嗣另行起意持
    以犯強盜罪，其為犯強盜罪而持有上開槍彈之行為，乃原單
    純持有繼續犯之一部分，不容割裂而另論以一意圖供犯罪而
    持有罪，更不得因其事後持以犯罪，而追溯至其原單純持有
    部分，合併論以一個意圖供犯罪而持有罪，故其持有本件槍
    枝、子彈與嗣後所犯連續強盜罪之間，並無牽連關係（最高
    法院90年度台上字第7498號判決參照），且本件持有槍枝、
    子彈犯行，亦經臺灣高等法院臺南分院判決，有臺灣高等法
    院臺南分院95上重更二字第445 號判決1 份在卷可稽，是以
    被告對該支手槍原即有持有關係，非基於意圖供自己犯罪之
    用而持有，亦足認定。
  (四)承上說明，核被告丙○○就附表一編號1 所示強盜行為，係
    犯刑法第330 條第2 項、第1 項之攜帶兇器、毀損其他安全
    設備強盜取財未遂罪（有同法第321 條第1 項第2 、3 款之
    情形），就附表一編號2 所示強盜行為，係犯同法第330 條
    第1項 之結夥3 人以上、攜帶兇器，於夜間侵入有人居住之
    建築物強盜取財罪（有同法第321 條第1 項第4 款、第3 款
    、第1 款之情形）。被告酉○○就附表二編號9 (4)所示之強
    盜行為，係犯同法第328 條強盜罪，就附表二編號1 、5 、
    7 、8 所示之強盜行為，係犯同法第330 條第1 項之攜帶兇
    器強盜取財罪（有同法第321 條第1 項第3 款之情形），就
    所為如附表二編號4 所示之強盜行為，係犯同法第330 條第
    1 項之結夥3 人以上強盜取財罪（有同法第321 條第1 項第
    4 款之情形），就所為如附表二編號2 、3 、6 、9 (3)、10
    之強盜行為，係犯同法第330 條第1 項之結夥3 人以上、攜
    帶兇器強盜取財罪（有同法第321 條第1 項第4 款、第3 款
    之情形），就所為如附表二編號11之強盜行為，係犯同法第
    330 條第1 項之結夥3 人以上、攜帶兇器、於夜間侵入住宅
    強盜取財罪（有同法第321 條第1 項第4 款、第3 款、第1
    款之情形）。
  (五)被告酉○○於附表二編號4 (1)所示時、地，侵占不詳警員遺
    失之通行證，嗣將警員之通行證換貼照片變造後行使之並冒
    稱警員查緝毒品，另涉犯刑法第337 條侵占遺失物罪、第21
    6 條、第212 條行使變造特種文書罪、第158 條第1 項僭行
    公務員職權罪，被告變造特種文書後持以行使，變造特種文
    書之低度行為應為行使變造特種文書之高度行為所吸收，不
    另論罪。於附表二編號8 、9 (3)、(4)所示時、地，另犯刑法
    第158 條第1 項之僭行公務員職權罪，於附表二編號9 (1)、
    (2)所示時、地，另犯刑法第216 條、第212 條行使偽造特種
    文書罪、第216 條、第210 條行使偽造私文書罪、第321 條
    第1 項第3 款、第4 款結夥3 人以上、攜帶兇器竊盜罪。被
    告偽造署名之行為，為偽造私文書之部分行為，其變造特種
    文書、偽造私文書之行為，各為其後行使之高度行為所吸收
    ，均不另論罪。
  (六)被告丙○○與真實姓名年籍不詳綽號「阿狗仔」之成年男子
    ，就附表一編號1 之強盜犯行，與玄○○、李建和、鄭進益
    就附表一編號2 之強盜犯行；被告酉○○與蔡淑萍就附表二
    編號1 之強盜犯行，與許全旺、鄧志強就附表二編號2 、3
    之加重強盜犯行，與許全旺、姓名年籍不詳綽號「道仔」之
    成年男子就附表二編號4 之僭行公務員職權及強盜犯行，與
    鄧志強、姓名年籍不詳綽號「輝仔」之成年男子就附表二編
    號6 之強盜犯行，與鄧志強就附表二編號8 之僭行公務員職
    權及加重強盜犯行，與許全旺、鄧志強及姓名年籍不詳之成
    年男子就附表二編號9 (1)之行使變造特種文書、行使偽造私
    文書犯行，與李青晃、賴明雄就附表二編號9 (2)之加重竊盜
    犯行，與李青晃、賴明雄、許全旺、鄧志強就附表二編號9
    (3)之加重強盜犯行，與玄○○、李建和及姓名年籍不詳之成
    年男子1 名就附表二編號10之加重強盜犯行，與李建和、姓
    名年籍不詳之成年男子1 名就附表二編號11之加重強盜犯行
    ，均有犯意聯絡及行為分擔，均為共同正犯。
  (七)被告丙○○就附表一編號1 之部分，同一時地對被害人地○○、天○○、Ａ○○強盜，附表一編號2 之部分，同一時地
    對被害人蔡志鴻、丁○○、丑○○、子○○、戌○○強盜，
    被告酉○○就附表二編號9 (3)部分，同一時地對被害人甲○○、Ｄ○○、壬○○強盜，就附表二編號10部分，同一時地
    對被害人辛○○、戊○○、癸○○、辰○○強盜之犯行，均
    係以一行為同時侵害數法益，為想像競合犯，皆各應從一重
    處斷。
  (八)被告丙○○就附表一編號1 、2 所示2 次強盜犯行，及被告
    酉○○所犯如附表二編號1 至8 、9 (3)、(4)、10、11所示之
    多次強盜犯行時間緊接，觸犯構成要件相同之罪名，顯係基
    於概括犯意為之，為連續犯，應依修正前刑法第56條規定，
    以一罪論，並從較重之加重強盜罪處斷。被告丙○○、酉○○行為後，刑法於94年2 月2 日經總統令修正公布，於95年
    7 月1 日施行，業已刪除刑法第56條連續犯之規定，被告2
    人所犯數次強盜犯行，即應論以數罪分論併罰，此刪除雖非
    犯罪構成要件之變更，但顯已影響行為人刑罰之法律效果，
    自屬法律有變更，依新法第2 條第1 項規定，比較新、舊法
    結果，仍應適用較有利於被告之行為時法律即修正前刑法第
    56條論以連續犯。
  (九)被告酉○○於附表二編號4 (1)所犯刑法第337 條侵占遺失物
    罪、第216 條、第212 條行使變造特種文書罪、第158 條第
    1 項僭行公務員職權罪，與所犯強盜罪間有方法、目的之關
    係，為牽連犯，應從一重論以強盜罪處斷；於附表二編號7
    、8 、9 (3)、(4)所犯刑法第158 條第1 項之僭行公務員職權
    罪，與所犯加重強盜罪有方法、目的之關係，為牽連犯，均
    應從一重論以加重強盜罪；附表二編號9 (1)所犯刑法第216
    條、第212 條行使變造特種文書、第216 條、第210 條行使
    偽造私文書、附表二編號9 (2)所犯刑法第321 條第1 項第3
    款加重竊盜罪、附表二編號9 (3)所犯刑法第158 條第1 項之
    僭行公務員職權罪與所犯加重強盜罪有方法、目的之關係，
    為牽連犯，均應從一重論以加重強盜罪；附表二編號9 (4)所
    犯刑法第158 條第1 項之僭行公務員職權罪，與所犯強盜罪
    有方法、目的之關係，為牽連犯，應從一重論以強盜罪。按
    被告酉○○行為後，已刪除刑法第55條關於牽連犯之規定，
    被告所犯之上開行使變造特種文書罪、僭行公務員職權罪與
    強盜罪或竊盜罪間，具有方法、目的之牽連犯關係，依修正
    前即行為時之刑法第55條規定，應從一重之罪處斷；依修正
    後之刑法既已刪除牽連犯之規定，則所犯上述各罪應依數罪
    併罰之規定分論併罰。比較新舊法之規定，修正後之規定並
    非較有利於被告，依刑法第2 條第1 項前段之規定，應適用
    行為時之法律，即適用修正前刑法第55條牽連犯之規定，從
    一重之強盜罪處斷。
  (十)被告丙○○所犯如附表一編號1 之犯行，被告酉○○所犯如
    附表二編號1 至9 、雖未據檢察官於起訴書載明，惟此部分
    與經起訴論罪科刑之犯行間有連續犯之裁判上一罪關係，自
    為起訴效力所及，本院應併予審理。至臺灣臺南地方法院檢
    察署移送併辦之92年度偵字第10780 號被告強盜犯行，乃係
    起訴部分之相關卷證資料，非被告另有其它強盜事實之卷證
    ，本院已併予審酌，併此敘明。
四、原審詳查後，因依刑法第158 條第1 項、第216 條、第210
    條、第212 條、第321 條第1 項第3 款、第330 條第1 項、
    第337 條、第55條前段、修正前刑法第55條後段之規定，並
    審酌被告丙○○、酉○○為圖私利，連續以如附表所示之強
    暴、脅迫方式，夥同其他共犯，經多次強盜他人財物，犯罪
    手段及情節甚為嚴重，目無法紀，惡性重大，除造成被害人
    財物損失外，更對被害人心裡造成恐懼及傷害，所生損害嚴
    重，對社會治安之破壞程度鉅大，被告丙○○犯後否認犯行
    ，態度非佳，及被告酉○○犯後坦承全部犯行，態度尚佳等
    及各被告所犯行為次數及分擔犯行程度一切情狀，分別量處
    被告丙○○有期徒刑捌年陸月，被告酉○○有期徒刑拾伍年
    。並敘明扣案被告丙○○所有持以犯強盜案件之改造手槍
     1支（槍枝管制編號0000000000號），係由仿BERETTA 廠半
    自動手槍製造之金屬玩具槍換裝土造金屬槍管而成之改造手
    槍，具殺傷力，此有內政部警政署刑事警察局91年9 月27日
    刑鑑字第0910236927號槍彈鑑定書1 份在卷可查（原審卷二
    第234 頁至第236 頁），屬違禁物，應依刑法第38條第1 項
    第1 款規定，宣告沒收。另扣案之子彈2 顆，均不具殺傷力
    ，此有上開槍彈鑑定書可參，惟係「阿狗仔」攜往現場用以
    供犯罪所用之物，應為「阿狗仔」所有，另被告丙○○所戴
    之口罩1 副、攜帶之西瓜刀1 支，均為被告丙○○用以供犯
    罪所用之物，且應屬被告丙○○所有，在共犯責任範圍內，
    應依刑法第38條第1 項第2 款，均予宣告沒收。酉○○持
    以犯強盜案件之仿BERETTA 改造槍枝（槍枝管制編號000000
    0000）1 支，具殺傷力，已如前述，屬違禁物，應依刑法第
    38條第1 項第1 款規定，宣告沒收（另已於臺灣高等法院臺
    南分院95上重更二字第445 號判決宣告沒收）。附表二編號
    5 之子彈經射擊後已失其違禁物之性質，爰不予宣告沒收。
    扣案李建和所有之爆裂物1 個，若點燃爆引，可延伸引燃
    罐內火藥發生爆炸，認具有殺傷力，此有內政部警政署刑事
    警察局92年3 月13日刑偵五字第0920040884號鑑驗通知書1
    份附卷可憑（92年度偵字第5230號卷第9 頁），屬違禁物，
    應依刑法第38條第1 項第1 款規定宣告沒收。另李建和所有
    之玩具手槍1 支（槍枝管制編號高鑑0000000000），認係仿
    美國BERETTA 廠M9半自動手槍外型製造之「打火機」，無法
    裝填彈丸及射出彈丸，不具殺傷力，此有高雄縣政府警察局
    92 年3月11日高縣警刑鑑字第0920080556號槍彈鑑定書1 份
    在卷可參（上開偵查卷第358 頁至第360 頁），及番刀1 支
    、頭套1 個，其中爆裂物1 個、玩具手槍及番刀各1 支，為
    李建和所有供其與被告丙○○犯附表一編號2 所用之物，其
    中玩具手槍、番刀1 支及頭套1 個，為李建和所有供其與被
    告酉○○犯附表二編號10所用之物，又上開玩具手槍1 支復
    為李建和與被告酉○○犯附表二編號11所用之物，在共犯責
    任範圍內，應依刑法第38條第1 項第2 款予宣告沒收。附
    表二編號9 (1)未扣案之客車租賃合約書上偽簽之宇○○署名
    及指印各1 枚，依刑法第219 條宣告沒收。附表一編號2
    供被告丙○○犯罪所用之不明槍枝、不明長條鐵器各1 支，
    及被告丙○○、共犯玄○○、鄭進益所戴之頭套3 個，係供
    被告丙○○犯罪所用物，惟未據扣案，所在不明，為免將來
    執行困難，爰不予宣告沒收。  附表二編號2 供被告酉○○犯罪所用之西瓜刀1 支、頭套2 個及附表二編號3 供被告
    酉○○犯罪所用之口罩、頭套各1 個、手套2 雙、西瓜刀1
    支未據扣案，附表二編號4 供被告酉○○犯罪所用之警員通
    行證因已丟棄，此經被告酉○○供明在卷（92年度偵字第47
    95號卷第20頁），附表二編號4 、8 、9 、11供被告酉○○
    犯罪所用之手銬1 副、附表二編號7 供被告酉○○所用之頭
    套1 個、附表編號9 (1)、(2)供酉○○犯罪所用之變造宇○○
    駕照1 張、手銬1 個，附表二編號10供被告酉○○犯罪所用
    之不明槍枝1 支、不明男子所戴之頭套1 個，均未據扣案，
    且所在不明，為免將來執行困難，爰不予宣告沒收。其餘
    自查獲共犯李建和時查扣之汽車1 臺、車牌6 面、鑰匙3 支
    、手銬1 副、頭套1 個（共犯李建和參與附表一編號2 、附
    表二編號10、11之強盜犯行時，均未使用頭套），血跡衣物
    4 件、疑似海洛因1 包、疑似安非他命1 包、吸管4 支，及
    自皇瑋公司案發現場扣得丙○○所有之拖鞋1 雙、1 隻、太
    陽眼鏡1 副、無框眼鏡1 副、衣服1 件，因與被告丙○○、
    酉○○所為之強盜犯行無關連性，爰不予宣告沒收等有關本
    件沒收之意旨。本院認原判決認事用法均無違誤，量刑亦稱
    妥當，檢察官上訴意旨指摘原判決關於被告丙○○，酉○○
    不另為無罪部分不當，丙○○上訴意旨矢口否認犯行，被告
    酉○○上訴意旨則指摘原判決量刑太重，均無足取，上訴均
    無理由，應予駁回。
、不另為無罪之諭知：
一、（被告丙○○部分）公訴意旨另以：被告丙○○基於意圖為
    自己不法所有之概括犯意，為下列強盜行為：
  (一)夥同玄○○、李建和於91年12月26日19時許，在高雄縣大樹
    鄉○○村○○路420 地號之工寮（柱緯鰡池），均戴頭套，
    分持被告丙○○所有不具殺傷力之不明槍枝（未扣案）、李
    建和所有之柴刀（未扣案）、番刀各1 支於夜間侵入犯罪地
    點後，喝令在場之人不准動，否則將予殺害，至使在場之高
    天龍、黃石柱、吳素慧、宜慧玲等人不能抗拒後，搜刮高天
    龍EMI 牌之銀色手機1 支、金項鍊2 條、現金700 元，黃石
    柱摩托羅拉牌小海豚型黑色手機1 支、金戒指1 枚、現金約
    8,000 元，吳素慧吳銀色手機1 支、黑色背包1 個（內有郵
    局存簿、鑰匙、印章各1 個）、現金約15,000元。
  (二)又夥同李建和、酉○○、玄○○等人，於92年2 月3 日凌晨
    1 時30分許，由酉○○駕駛車牌號碼RO-5778 號自小客車搭
    載被告丙○○、玄○○、李建和，至高雄縣仁武鄉仁福村3
    巷32號「義守椰子園休閒廣場」，酉○○駕車在外把風，由
    李建和、被告丙○○、玄○○頭戴頭套，分持番刀、手槍等
    兇器，侵入「義守椰子園休閒廣場」，喝令辛○○、戊○○
    、癸○○、辰○○等人蹲下不可亂動，否則開槍射殺等語，
    至使辛○○、戊○○、癸○○、辰○○不能抗拒強取辛○○
    摩托羅拉廠牌V3688 型式手機1 支、27,000元；戊○○摩托
    羅拉廠牌T1 91 型式手機1 支及27,000元；癸○○三星牌手
    機1 支及19, 000 元；辰○○摩托羅拉廠牌手機1 支及60,
    000 元。得手後，再由酉○○接應駕車逃逸。
  (三)再與李建和、酉○○於92年2 月7 日21時許，由酉○○駕車
    搭載李建和、被告丙○○，至高雄縣大樹鄉○○村○○路11
    3 之9 號未○○住處，被告丙○○在外把風，由酉○○手持
    仿BERETTA 廠半自動手槍製造之金屬玩具槍換裝土造金屬槍
    機、槍管而成之手槍（含彈匣1 個)， 李建和則持玩具槍，
    進入未○○上開住處後，酉○○旋即持前揭仿BERETTA 廠半
    自動手槍抵住綽號「蘇董」之人之頭部，並以手銬銬住綽號
    「蘇董」之人之雙手；李建和則持槍抵住乙○○頭部，酉○○、李建和並喝令未○○不可亂動，致使綽號「蘇董」之人
    、未○○及乙○○不能抗拒後，被告丙○○、酉○○、李建
    和隨即將綽號」蘇董」之人押至高雄縣大樹鄉某處，強取20
    ,000 元 及第一級毒品海洛因數包等物後駕車逃逸。
二、按犯罪事實應依證據認定之，無證據不得認定犯罪事實；不
    能證明被告犯罪者，應諭知無罪之判決，刑事訴訟法第154
    條第2 項、第301 條第1 項分別定有明文。又按被告或共犯
    之自白，不得作為有罪判決之唯一證據，仍應調查其他必要
    之證據，以察其是否與事實相符，刑事訴訟法第156 條第2
    項亦定有明文。蓋共犯之自白，難免有因心理因素或利害關
    係，欲嫁禍他人、拖人入罪，而為虛偽供述之虞，故立法政
    策上方限制共犯自白在證據上之價值，防止偏重共犯自白發
    生誤判之情形。故如欲採共犯之自白或不利於己之陳述，作
    為另案共犯論罪之依據，除須該證據就形式上符合嚴格證明
    之證據法則要求外（具有證據能力及法定調查程序），就實
    質上亦須無有瑕疵可言，且就其他方面調查，又與事實相符
    ，方得採為其他共同被告犯罪事實之認定。且對被告犯罪事
    實為訴訟上之證明，須於通常一般之人均不致有所懷疑，而
    得確信其為真實之程度者，始得據為有罪之認定，倘其證明
    尚未達到此一程度，而有合理之懷疑存在而無從使事實審法
    院得有罪之確信時，即應由法院為諭知被告無罪之判決（最
    高法院87年台上字第2123號裁判、76年台上字第4986號判例
    意旨可資參照）。
三、公訴意旨認被告涉有前揭強盜犯行，係以：(1)被害人高天龍
    、黃石柱、吳素慧、宜慧玲、辛○○、戊○○、癸○○、林
    莒華、乙○○、未○○於警詢、偵查中之證述；(2)證人即共
    犯李建和之證述；(3)扣案之汽車、車牌、玩具手槍、土製爆
    裂物、鑰匙、番刀、手銬、頭套、血跡衣物、行動電話、海
    洛因、安非他命及吸管等物為其主要論斷之依據。訊據被告
    丙○○堅詞否認有參與此部分強盜犯行，辯稱：這些強盜案
    我都沒有參與等語。
四、經查：
  (一)證人即被害人高天龍、吳素慧、黃石柱於91年12月26日19時
    許，遭4 名歹徒持刀、槍強盜之事實，固據證人高天龍、吳
    素慧、黃石柱於警詢中證述屬實，惟除共犯李建和外，其餘
    3 名歹徒均頭戴頭套，無法看到面貌，因而無法指認一情，
    亦經證人高天龍、吳素慧、黃石柱證述明確（高縣仁警刑移
    字第147 號卷第34頁、第37頁、第40頁）。又證人即被害人
    辛○○、戊○○、癸○○、辰○○於92年2 月3 日凌晨1 時
    30 分 許，遭3 名歹徒持刀、槍強盜之事實，業經證人辛○○、吳在春、癸○○、辰○○、於警詢中證述綦詳，惟該3
    名歹徒均戴頭套遮住面貌，無法正確指認等情，亦經證人辛○○、吳在春、癸○○、辰○○證述明確（上開警卷第42頁
    至第52頁、92偵字第5230號卷第104 至第108 頁）。另證人
    即被害人Ｅ○○於92年2 月7 日21時許，遭酉○○、李建和
    強押上車，另1 名歹徒於車旁把風接應之事實，固據Ｅ○○
    於原審審理時，及證人乙○○、未○○於警詢及偵查中證述
    屬實，惟當時天色已黑，該名把風接應之歹徒位處燈光昏暗
    之地，無法看清面貌，亦經證人乙○○、未○○、Ｅ○○證
    述明確（高縣仁警刑移字第147 號卷、92年度偵字第5230號
    卷卷第97至第100 頁、原審卷一第186 頁至第190 頁、原審
    卷二第272 頁至第275 頁），證諸同案被告酉○○於原審審
    理時證稱伊不認識被告丙○○，當天在車上的人也不太像丙○○，在本院審理時證稱：我是與別人一同去犯本案，不是
    在庭上之丙○○等語在卷（原審卷一第180 頁至第185 頁、
    本院卷第210 頁）。是證人李建和雖於警詢、偵查及原審審
    理時均證稱被告丙○○參與上開3 件強盜犯行，惟證人李建
    和之證述並無其他證據足以佐證以核所證述是否與事實相符
    ，其陳述之真實性尚有可疑，自難僅憑證人李建和之證詞，
    即認被告丙○○有參與公訴人所指之強盜犯行。
  (二)本件起訴書雖載明證據除證人李建和之證述外，並引用被害
    人之供述為證據，惟依上說明，被害人於警詢、偵查及審理
    時均未指認被告丙○○為行搶之人，足徵檢察官起訴時僅是
    以證人李建和之證述，為唯一之證據，依首揭規定，已難僅
    憑證人李建和之證述，作為認定被告丙○○有罪之唯一證據
    ，此外，復查無其他積極證據足資證明被告丙○○有何強盜
    之犯行，被告丙○○此部分被訴加重強盜罪自屬不能證明。
    揆諸前開說明，原應為無罪之諭知，惟公訴意旨認被告丙○○此部分犯行如成立犯罪，亦與前開論罪科刑部分有牽連犯
    之關係，為裁判上一罪，依審判不可分原則，爰不另為無罪
    之諭知。
參、退回併案部分：
一、併案第1 件（台灣高雄地方法院檢察署95年度偵字第31277
    號）：
  (一)併案意旨另以：被告酉○○夥同寅○○（另為不起訴處分）
    及其他不詳男子等人，意圖為渠等不法所有之犯意聯絡，於
    92 年4月16日10時許，在高雄縣大社鄉○○村○○路國巨電
    子公司後方之工寮，強行押走被害人卯○○，帶至大社鄉觀
    音山區附近後，被告酉○○則以大型起子及球棒控制剝奪卯
    ○○之行動自由，並恐嚇稱：你們鄉裡的阿賢，就是我叫他
    們拿這支球棒打斷他的手等語，而向卯○○勒索現金250,00
    0 元，經卯○○同意，被告酉○○遂要求其撥打行動電話予
    其母準備金錢，經卯○○之母與被告酉○○等人討價還價降
    為100,000 元，並約定中午12時在先前之工寮取款。酉○○
    即叫其中一名男子騎機車載卯○○至工寮，向卯○○之母取
    得100,000 萬元，才釋放卯○○。因認被告酉○○涉犯刑法
    330 條加重強盜罪等語。
  (二)經查：
  1.被告酉○○夥同姓名年籍不詳之成年男子3 名強押被害人卯
    ○○上車後，要求被害人及卯○○之母林周玉梅準備10萬元
    贖人，並將被害人帶至山區等候，至約定之時間將被害人載
    回位於高雄縣大社鄉○○村○○路國巨電子公司後面田裡工
    寮，取走林周玉梅準備之999,000 元等情，業經被害人指訴
    綦詳（高縣仁警刑移字第1001號卷第17頁），核與證人林周
    玉梅於警詢中之陳述相符（上開警卷第21頁）。惟被告酉○○辯稱係要向卯○○催討債務並無不法所有意圖云云，而證
    人卯○○在警詢亦證稱伊確曾向被告酉○○借款6 萬元未還
    等語，證人寅○○在本院亦證稱伊介紹卯○○給被告認識，
    卯○○曾向被告借錢未還等語，是被告與卯○○間確有債權
    債務之關係存在，則被告是否意在催討債務，而無不法所有
    意圖已有可疑。況衡情被告酉○○等4 人若僅係單純計畫強
    盜被害人身上財物，豈需大費周章將被害人強押至山上？另
    依被告酉○○所犯強盜其他如附表編號1 、9 所示強盜被害
    人財物之經過以觀，可知被告酉○○等人將被害人帶往他處
    之舉動，無非係為在車上便於搜刮財物，然在本件犯罪過程
    中，被告酉○○等人強押被害人等至高雄縣山區內，並無將
    被害人搜刮身上財物後隨即放行之情事，益徵被害人指稱遭
    被告酉○○等人押走後並非立即強盜其財物而係要求被害人
    撥打電話聯絡家屬籌錢贖人等語，確與事實相符，堪以採信
    。
  2.被告雖辯稱：我認為只是恐嚇取財云云，惟擄人勒贖罪，係
    以意圖勒贖而擄人為構成要件，其犯罪之方法行為係將被害
    人置於行為人實力支配下，予以脅迫，其犯罪之目的行為，
    係向被害人或其關係人勒索財物，因此擄人勒贖罪本質上為
    妨害自由與強盜之結合，在形式上則為妨害自由與恐嚇罪之
    結合。被告酉○○先向被害人恐嚇稱：你們鄉內的阿賢，就
    是我叫他們拿這隻球棒打斷他的手，今天無論如何要籌250,
    000 元等語，復打電話向林周玉梅恫稱：卯○○在我手上，
    妳不付錢的話就要將卯○○槍殺，我已經挖好洞就將他埋了
    等語，經被害人卯○○及證人林周玉梅證述在卷（高縣仁警
    刑移字第1001號卷第21頁至第22頁），足見被告酉○○剝奪
    被害人行動自由時，確有使被害人以財物取贖人身之意思，
    所為應係構成擄人勒贖罪。
  3.綜上，被告所為並非強盜罪，故此部分因與前揭論科之強盜
    犯行無連續犯之裁判上一罪關係，本院自不得併予審判，亦
    應退回之。
二、併案第2 件（台灣高雄地方法院檢察署96年度偵字第8669號
    ）：
    (一)併案意旨另以：被告酉○○復與蔡昆展、孫易佐等人共同
    基於為自己不法所有之共同犯意聯絡，於91年9 月23日7 時
    許，由蔡昆展先以電話向郭登道謊稱朋友急需調用現金，致
    郭登道不疑有他，應允借款，嗣孫易佐騎車搭載蔡昆展至郭
    登道屏東市○○路482 巷2 號住處，見郭登道已經準備20,0
    00元後，即電告被告酉○○前來，洽談後，郭登道要求看被
    告酉○○證件，被告酉○○即趁機從右邊腰際拔出1 把銀色
    手槍，槍口抵住郭登道右太陽穴，喝令郭登道把身上的錢交
    出來，否則對其不利，郭登道不從，被告酉○○便用左手強
    行從郭登道褲子口袋內搶走現金20,000元，得手後往外逃跑
    。此時，郭登道之兄郭登豐聞聲而出，目睹此景，便叫郭登
    道一起追捕搶嫌。詎被告酉○○回頭看見郭登道2 兄弟在後
    追逐，竟向郭登道2 兄弟開射一槍，惟未擊中。郭登道2 兄
    弟乃繼續追逐被告酉○○，至屏東市○○路550 號即家庭藥
    局前，終合力將被告酉○○壓倒在地。期間被告酉○○所持
    銀色手槍於扭打中被郭登道搶下，彈匣及1 顆子彈掉落，被
    郭登豐順手拿起放進口袋中，其始無反抗而束手就擒。惟適
    時孫易佐騎機車載蔡昆展亦隨後而到，蔡昆展乃下車從郭登
    道手中搶回銀色手槍（無彈夾），並趁當時附近有很多民眾
    ，場面紊亂際再由孫易佐騎機車載走。郭登道2 兄弟乃將被
    告酉○○押回犯罪地點，取回被搶財物，嗣經蔡昆展以電話
    交涉，郭登道才讓被告酉○○自行離去。案經屏東分局肅槍
    組員警接獲線報後展開調查，經郭登豐告知當時被告酉○○
    作案後遺留的彈夾及子彈所在，並由該組員偵查員至屏東看
    守所借訊郭登道製作筆錄，再依郭登道指述情節，到屏東看
    守所借提蔡昆展，而循線查獲孫易佐等人。另蔡昆展從郭登
    道手中搶回該銀色手槍（無彈夾）後，復至屏東市○○路某
    模型店購買彈夾1 個，於91年10月3 日10時許，將該手槍（
    未附子彈）借予黃重和。其後黃重和於91年10月28日因持有
    上開手槍被警查獲，始供出該槍來源。因認被告酉○○涉犯
    刑法第330 條加重強盜罪等語。
  (二)此部分移送併案意旨認被告酉○○涉犯上開強盜犯行，係以
    證人郭登道、郭登豐於警詢、偵查之指訴及槍彈鑑定書為據
    。然訊據被告酉○○堅決否認本件強盜犯行，辯稱：這件不
    是我做的，我不認識郭登道、郭登豐、蔡昆展、孫易佐等語
    。經查，上開犯罪事實，固據證人郭登道、郭登豐分別於警
    詢中證稱：酉○○就是持槍強盜郭登道的人等語在卷（屏東
    地方法院檢察署92年度偵字第2512號卷第36頁、第42頁），
    並有指認照片1 張在卷可憑（上開偵查卷第54頁）。惟經原
    審當庭令證人郭登道、郭登豐指認持槍強盜之人，證人郭登
    道改稱：歹徒不是在庭被告酉○○，那個人比我高半個頭，
    約175 公分左右。歹徒比酉○○高。案發當天我從我家追他
    到大馬路，我把他押在地上，看到歹徒的臉比較寬，而在庭
    被告的臉比較小等語（原審卷二第45頁），證人郭登豐亦改
    稱：案發當天我把歹徒押在地上，我有看到歹徒的臉，不是
    在庭被告酉○○，我168 公分，歹徒比我高約幾公分，身材
    粗壯等語（原審卷二第48頁）明確，非但前後證述已有差異
    ，且證人郭登道、郭登豐於原審中之證述，核與共犯即證人
    蔡昆展於警詢中陳稱：我們共3 人參與強盜，同夥是孫易佐
    及綽號「阿發」之人，「阿發」不是酉○○等語（上開偵查
    卷第30頁）相符。本院審酌證人郭登道、郭登豐於與歹徒扭
    打時，曾與歹徒近距離照面，且能說出歹徒之身高、臉型之
    特性，是渠等對於該搶匪之體型及輪廓之認知記憶應屬無誤
    ，然因警詢中僅係就照片指認作案歹徒，仍有與他人誤認混
    淆之可能，是以應以證人郭登道、郭登豐於原審審理時與被
    告酉○○對質、指認後所言，較屬可採。
  (三)綜上所述，本件復查無其他證據足資認定上揭時地強盜證人
    郭登道財物之歹徒確係被告酉○○，本諸罪疑唯輕之證據法
    則，自難僅憑證人郭登道、郭登豐於警詢中之陳述，遽認上
    開時、地強盜證人郭登道財物之歹徒確係被告酉○○。公訴
    人移送併辦所指被告酉○○強盜部分，尚有合理之懷疑存在
    ，則被告酉○○被移送併辦此部分之強盜犯行，即屬不能證
    明，此部分自與前開論罪科刑部分，即無裁判上一罪關係，
    應退由檢察官另行依法處理，併此敘明。
三、併案第3 件（台灣高雄地方法院檢察署96年度偵字第8669號
    ）：
  (一)併案意旨另以：被告酉○○夥同李青晃、賴明雄、許全旺等
    共同意圖為自己不法之所有，共謀持有槍械擄人勒贖，決議
    由被告酉○○尋覓作案對象後共同作案。被告酉○○於91年
    11月1 日21時許，將車駛至屏東市○○路高屏大橋下，見計
    畫中之對象甲○○在該處，即由酉○○持槍下車，以假冒刑
    警查案同樣手法，強押甲○○上車，將之扣上手銬，致其不
    能抗拒，強取甲○○身上所有財物。被告酉○○等人於取得
    上揭財物後仍嫌不足，再毆打甲○○，期間甲○○友人Ｄ○○撥打甲○○行動電話，酉○○即強迫甲○○約同Ｄ○○、
    壬○○等友人至屏東縣潮州鎮小騎士炸雞店停車場見面。嗣
    於同日21時30分許，Ｄ○○、壬○○等人赴約後，酉○○又
    以同一手法下車盤查Ｄ○○、壬○○再由酉○○與李青晃2
    人強押Ｄ○○、壬○○上車，將之扣上手銬，致二人不能抗
    拒，強取壬○○、Ｄ○○身上財物（被告酉○○強盜甲○○
    、Ｄ○○、壬○○財物部分已經原審有罪判決，檢察官未詳
    審，仍函移本院併案審理）。其後酉○○並撥打行動電話00
    00000000號與許全旺，以刑警口吻告稱：「報告組長人犯已
    查獲3 名」，隨即至壬○○住處屏東市○○街164 巷15號搜
    括，因無所獲，酉○○等人又繼續強押3 人至高雄市○○街
    文藻學院旁提款機，強迫甲○○下車提款29,000元，得手後
    仍嫌金額太少，再逼迫甲○○提供其女友亥○○住處及住處
    鑰匙，後強押3 人至高雄縣觀音山區毆打、電擊，向之恐嚇
    稱要購買汽油將其燒死，喝令需儘速籌錢，否則性命不保，
    並對空鳴槍乙發，再至屏東市○○路頭前溪購買礦泉水裝汽
    油一瓶以示威嚇。期間酉○○並聯絡許全旺至其女友蘇碧華
    住處拿取手銬鑰匙。嗣至1 日23時許，許全旺駕駛車號Y4-5
    00號計程車，將手銬鑰匙帶至高屏大橋下交付給酉○○，酉
    ○○再押3 人至觀音山區強迫三人吸食一級毒品海洛因，至
    翌（2） 日早上7 時許，李青晃、賴明雄自酉○○處各取得
    2,000 元後在高雄縣鳳山市○○路下車，即由酉○○電話通
    知鄧志強前往高雄縣大樹鄉九曲村上，接替看守上開3 人，
    後又帶同3 人往觀音山區一處破廟，由鄧志強將3 人押下車
    看管。嗣告知被害人三人需另籌款90,000元，待通知後匯款
    ，始將甲○○等三人載至高雄縣大社鄉釋放。
  (二)經查：
  1.被告酉○○對被害人甲○○、Ｄ○○、壬○○強盜財物部分
    ，已於事實欄附表編號10(3)載明，並予論罪科刑，先予敘明
    。
  2.被告酉○○、李青晃、賴明雄於11月1 日9 時30分許共同將
    甲○○、Ｄ○○、壬○○押上車後，曾要求Ｄ○○、壬○○
    之家屬準備錢贖人，嗣因家屬均無錢，至11月2 日14時許在
    大樹鄉觀音山始將甲○○等人放行等情，業據被告酉○○於
    警詢中供稱：在甲○○、Ｄ○○、壬○○身上搜刮後，再叫
    他們3 人打電話叫其親友說：其因犯罪被查獲，需籌錢100,
    000 元來法院辦交保等語在卷（92年度偵字第929 號卷第40
    頁）。且被害人Ｄ○○於警詢中指訴：歹徒用左手肘打我胸
    部並搜我全身，因我身上沒錢，歹徒叫我打電話跟父母親調
    50,000元，經我跟歹徒商量後才說只要30,000元交保費，因
    我母親鍾林貴妹稱其身上沒錢，我打電話向我姊夫廖圭敏調
    錢，歹徒提議直接去我姊夫住處，我就帶歹徒前往，我姊姊
    姊夫稱身上沒錢，我姊夫告知歹徒2 日早上10時再匯進歹徒
    帳戶，我們就被歹徒帶走了，前座歹徒在高雄縣大社鄉山上
    持槍對空鳴槍1 發，要我們害怕，還持電擊棒電我們要我們
    趕快籌錢。另於2 日凌晨3 、4 時到屏東市○○路頭前溪加
    油站購買1 瓶小瓶礦泉水汽油，恐嚇要放火燒我們，我們非
    常害怕。酉○○曾下車購物，酉○○將手槍交給李青晃，並
    要他看守我們，如果我們想逃跑，就開槍打死我們（91年度
    他字第573 號卷第16頁、屏警分刑字第09200002464 號卷第
    50頁），及被害人壬○○於警詢中指訴：歹徒押我上車後，
    搜我的身體拿走我放在身上的錢及手機，又駕車至我家，其
    中1 人進去我家住處搜刮財物，出來後上車跟我說無財物，
    我要籌錢他才要放我走，我沿路打電話給我的朋友籌錢，但
    我的朋友都說沒錢，歹徒看我籌不到錢，就把目標轉為Ｄ○○等語（91年度他字第573 號卷第53頁）綦詳。衡情被告酉
    ○○等人若僅係單純強盜被害人甲○○、Ｄ○○、壬○○身
    上財物，豈需大費周章又將被害人自屏東縣潮州鎮以非法方
    法強押至高雄縣偏遠山區？另依被告酉○○本件強盜其他如
    附表編號1 、9 所示強盜被害人財物之經過以觀，可知被告
    酉○○等人會將被害人帶往他處，無非係要在車上便於搜刮
    財物，然在本件中，被告酉○○等人強押被害人等至高雄縣
    山區內，並無將被害人搜刮身上財物後隨即放行之情事，益
    徵被害人Ｄ○○、甲○○指稱被告酉○○等人押走被害人後
    要求被害人撥打電話聯絡家屬籌錢贖人等語，確與事實相符
    ，堪以採信。況且被告酉○○等人與被害人均不認識，被告
    酉○○竟以先強押被害人甲○○，進而尋得被害人Ｄ○○、
    壬○○復行強押之，再以對空鳴槍、買汽油方式恫嚇之，衡
    諸常理，被告酉○○等人若非起意對被害人要索錢財在先，
    而欲以強暴、脅迫方式使被害人屈從在後，又何需攜帶具有
    殺傷力或客觀上足對人之生命、身體造成危害，而可供作兇
    器使用之槍枝特意前往找尋被害人？且被告等係臨時將被害
    人約出來，明知被害人臨時出門，將之挾持，被害人身上不
    可能攜帶鉅額財物，是其顯不可能純係為強取被害人身上財
    物，而為上開強擄行為。再參以被害人Ｄ○○遭強押期間，
    確實先後要求其母親準備30,000元、姊夫將30,000元匯入帳
    戶內，足證被告等人以強暴、脅迫之方式，強擄被害人3 人
    ，目的確係為索取贖款無訛。況且被告酉○○於警詢中亦供
    稱：在甲○○、Ｄ○○、壬○○身上搜刮後，再叫他們3 人
    打電話叫其親友說：其犯罪被查獲，籌錢100,000 元來辦交
    保等語。參以被害人與被告等3 人均不認識，渠等被強盜財
    物部分，又係被告酉○○所坦承，則被害人顯然亦無故意設
    詞誣陷被告酉○○等人之理。綜上，被告酉○○上揭所為確
    係為要索取贖，而為本件強擄行為，堪以認定。
  3.按擄人勒贖罪，係以意圖勒贖而擄人為構成要件，其犯罪之
    方法行為係將被害人置於行為人實力支配之下，予以脅迫，
    其犯罪之目的行為，係向被害人或其關係人勒索財物（最高
    法院91年度台上字第6979號判決意旨可資參照）。查被告酉
    ○○夥同李青晃、賴明雄、許全旺、鄧志強等人，共同持槍
    押住被害人甲○○、Ｄ○○、壬○○，並以手銬銬住，至使
    不能抗拒後，強取其身上財物，繼又押往壬○○住處搜刮財
    物，及向Ｄ○○母親及姊夫索討金錢，猶不知足，復以：趕
    快籌錢，否則要放火燒死等語要脅，被告酉○○見被害人均
    無法籌錢，才將被害人放行，以達於強盜而擄人勒贖之程度
    ，至為明確。
  (三)按擄人勒贖罪，係以意圖勒贖而擄人為構成要件，其犯罪之
    方法行為係將被害人置於行為人實力支配下，予以脅迫，其
    犯罪之目的行為，係向被害人或其關係人勒索財物，因此擄
    人勒贖罪本質上為妨害自由與強盜之結合，在形式上則為妨
    害自由與恐嚇罪之結合，擄人勒贖行為一經實現，犯罪即屬
    既遂，在被害人之自由回復以前，其犯罪行為均在繼續進行
    中，在犯罪行為終了前，若基於擄人勒贖單一或概括犯意，
    先後向被害人或其關係人不法取得財物之多數行為，理論上
    雖均吸收於擄人勒贖之犯罪中，而應論以擄人勒贖一罪，惟
    刑法第332 條第2 項第3 款之強盜而擄人勒贖罪，係將強盜
    與擄人勒贖兩個獨立之罪名相結合成一新罪名，並科以較重
    之刑，其情節亦較單一擄人勒贖或強盜為重，行為人於擄人
    勒贖行為繼續中，如若另有強盜被害人財物之犯意，而該強
    盜行為與所犯之擄人勒贖犯行，復有密切關連性時，即應成
    立刑法第332 條第2 項第3 款強盜而擄人勒贖之結合犯，至
    於其強盜之犯意，無論係起於擄人勒贖之初，抑或萌生於擄
    人勒贖行為實施中，均不影響該結合犯罪之成立（最高法院
    91 年 度台上字第6979號判決意旨參考）。惟結合犯之基本
    罪（強盜罪）不論既遂或未遂，只要相結合罪（擄人勒贖罪
    ）既遂，即應論以結合犯既遂，如相結合罪未遂時，因刑法
    第332 條並無處罰明文，是以應論以強盜罪及擄人勒贖未遂
    罪數罪併罰或牽連犯。本件被告酉○○要求被害人Ｄ○○之
    家屬準備30,000元贖人，惟嗣後因被告酉○○已釋放甲○○
    、Ｄ○○、壬○○，Ｄ○○遂撥打電話給家屬阻止家屬付款
    ，此據被害人Ｄ○○證述在卷（91年度他字第573 號卷第16
    頁），被告酉○○因而未取得贖款，其擄人勒贖未遂，是強
    盜而擄人勒贖罪既無處罰未遂犯，本件擄人勒贖與上開論罪
    科行之強盜犯行間又無牽連犯之裁判上一罪關係，即應論以
    數罪。是被告酉○○所為擄人勒贖未遂犯行，即非本案起訴
    效力所及，本院無從併予審理，應退由檢察官另行依法處理
    。
據上論結，應依刑事訴訟法第368 條，判決如主文。
本案經檢察官張其主到庭執行職務。
中　　華　　民　　國　　96　　年　　5 　　月　　31　　日
                  刑事第一庭    審判長法  官  郭雅美
                                      法  官  張意聰
                                      法  官  莊崑山
以上正本證明與原本無異。
如不服本判決應於收受本判決後10日內向本院提出上訴書狀，其
未敘述上訴理由者，並得於提起上訴後10日內向本院補提理由書
狀（均須按他造當事人之人數附繕本）「切勿逕送上級法院」。
中　　華　　民　　國　　96　　年　　5 　　月　　31　　日
　　　　　　　　　　　　　　　　　　　書記官  邱麗莉
附表一
┌──┬────┬───┬───┬───────────────┬────┐
│編號│犯罪時間│被害人│行為人│犯罪事實                      │所得財物│
│    │犯罪地點│      │      │                              │（新臺幣│
│    │        │      │      │                              │）      │
├──┼────┼───┼───┼───────────────┼────┤
│1   │91年8 月│地○○│丙○○│丙○○與真實姓名年籍不詳綽號「│        │
│    │16日19時│天○○│姓名年│阿狗仔」之成年男子均以口罩遮臉│        │
│    │1分許   │Ａ○○│籍不詳│後，由丙○○攜帶其所有，客觀上│        │
│    │        │      │綽號「│足以對人之生命、身體產生危害，│        │
│    │高雄市鼓│      │阿狗仔│可供兇器使用之西瓜刀1 支，「阿│        │
│    │山區河西│      │」之成│狗仔」持具有殺傷力、仿BERETTA │        │
│    │一路1275│      │年男子│廠半自動手槍製造之金屬玩具槍換│        │
│    │號皇瑋股│      │      │裝土造金屬槍管而成之改造手槍（│        │
│    │份有限公│      │      │槍枝管制編號0000000000號）1 支│        │
│    │司      │      │      │（含彈匣1 個、不具殺傷力之子彈│        │
│    │        │      │      │2 顆），欲進入位在高雄市鼓山區│        │
│    │        │      │      │河西一路1275號「皇瑋股份有限公│        │
│    │        │      │      │司」之辦公室（即倉庫）時，為陳│        │
│    │        │      │      │逢源、天○○、Ａ○○等人發現，│        │
│    │        │      │      │天○○先將入口大門抵住，「阿狗│        │
│    │        │      │      │仔」隨即擊破大門旁窗戶之玻璃進│        │
│    │        │      │      │入辦公室內，並表示：我們正在跑│        │
│    │        │      │      │路要錢等語，以此脅迫方式至陳逢│        │
│    │        │      │      │源、天○○、Ａ○○無法抗拒，正│        │
│    │        │      │      │準備交付財物時，因丙○○持刀作│        │
│    │        │      │      │勢要砍地○○，地○○雖力不能抗│        │
│    │        │      │      │拒，惟仍持椅子丟向丙○○，江春│        │
│    │        │      │      │榮及「阿狗仔」即與地○○及陳俊│        │
│    │        │      │      │彥發生扭打，丙○○於遭地○○扯│        │
│    │        │      │      │下口罩後，因見事跡敗露，乃與「│        │
│    │        │      │      │阿狗仔」倉皇逃離現場。嗣警於現│        │
│    │        │      │      │場扣得上開手槍1 支、不具殺傷力│        │
│    │        │      │      │之子彈2 發、西瓜刀1 支、口罩1 │        │
│    │        │      │      │個等物。                      │        │
├──┼────┼───┼───┼───────────────┼────┤
│2   │92年2 月│蔡志鴻│丙○○│由丙○○持其所有不能證明具有殺│240,000 │
│    │2 日凌晨│丁○○│玄○○│傷力之不明槍枝1 支、玄○○持李│元      │
│    │零時8 分│丑○○│李建和│建和所有番刀1 把、李建和持其所│摩托羅拉│
│    │許      │子○○│鄭進益│有柴刀1 把、不具殺傷力之玩具手│牌V3688 │
│    │        │戌○○│      │槍1 支（槍枝管制編號：高鑑    │型行動電│
│    │高雄市左│      │      │0000000000號）、具有殺傷力之土│話1 支（│
│    │營區大順│      │      │製爆裂物1 個、鄭進益持不明長條│序號4483│
│    │一路201 │      │      │鐵器1 支（上開不明槍枝、番刀、│00000000│
│    │號之協利│      │      │柴刀、玩具手槍均為客觀上足以對│號）    │
│    │汽車商行│      │      │人之生命、身體構成威脅，具有危│        │
│    │        │      │      │險性，可供兇器使用之物），江春│        │
│    │        │      │      │榮、玄○○、鄭進益均戴其所有之│        │
│    │        │      │      │頭套，結夥3 人以上，先由鄭進益│        │
│    │        │      │      │持不明長條鐵器抓住正欲自協利汽│        │
│    │        │      │      │車商行外出之被害人子○○，將林│        │
│    │        │      │      │志成押回店內，丙○○、李建和、│        │
│    │        │      │      │玄○○隨即侵入尤樹茂居住之建築│        │
│    │        │      │      │物內，喝令在場之被害人蔡志鴻等│        │
│    │        │      │      │人不准動，否則將予殺害，以此強│        │
│    │        │      │      │暴方式，至使在場之被害人蔡志鴻│        │
│    │        │      │      │等人不能抗拒，強取被害人蔡志鴻│        │
│    │        │      │      │等人之財物。                  │        │
└──┴────┴───┴───┴───────────────┴────┘
附表二
┌──┬────┬───┬───┬───────────────┬────┐
│編號│犯罪時間│被害人│行為人│犯罪事實                      │所得財物│
│    │犯罪地點│      │      │                              │（新臺幣│
│    │        │      │      │                              │）      │
├──┼────┼───┼───┼───────────────┼────┤
│1   │91年4 月│宙○○│酉○○│先由蔡淑萍聯絡宙○○駕車至高雄│1,000 元│
│    │21日21時│      │蔡淑萍│縣大樹鄉○○村○○○○○道路見│提款卡3 │
│    │25分許  │      │      │面，酉○○以其所有，客觀上足以│張      │
│    │        │      │      │對人之生命、身體產生危害之仿  │        │
│    │高雄縣大│      │      │BERETT A廠辦自動手槍製造之金屬│        │
│    │樹鄉小坪│      │      │玩具手槍改在金屬槍機、槍管而成│        │
│    │村東照山│      │      │之改造手槍1 支（槍枝管制編號  │        │
│    │產業道路│      │      │0000000000），抵住宙○○之頸部│        │
│    │        │      │      │，喝令其坐到駕駛座右側，再以繩│        │
│    │        │      │      │子綑綁其雙手，並以槍柄敲打其頭│        │
│    │        │      │      │部，以此強暴方式使宙○○心生畏│        │
│    │        │      │      │怖無法抗拒。酉○○將車開往一處│        │
│    │        │      │      │不詳產業道路後，將宙○○拉下車│        │
│    │        │      │      │，而從其口袋內強取財物後離去。│        │
├──┼────┼───┼───┼───────────────┼────┤
│2   │91年7 月│Ｂ○○│丙○○│酉○○駕駛自小客車搭載許全旺、│8,000多 │
│    │5 日凌晨│      │許全旺│鄧志強，行經萬里城檳榔店，見劉│元      │
│    │3 時45分│      │鄧志強│秋月獨自1 人看店，認有機可趁，│香菸10餘│
│    │許      │      │      │由酉○○在車上把風接應，由許全│條      │
│    │        │      │      │旺、鄧志強戴頭套遮臉，其中1 人│        │
│    │屏東縣東│      │      │持其所有客觀上足以對人之生命、│        │
│    │寧村九如│      │      │身體構成威脅，具有危險性，可供│        │
│    │路二段  │      │      │兇器使用之西瓜刀1 把架住Ｂ○○│        │
│    │190 號萬│      │      │頸部，以此強暴方式至使Ｂ○○不│        │
│    │        │      │      │能抗拒，任由持上開手槍之人開抽│        │
│    │        │      │      │屜強取店內財物。得手後由酉○○│        │
│    │        │      │      │駕車接應逃逸。                │        │
├──┼────┼───┼───┼───────────────┼────┤
│3   │91年7月5│申○○│酉○○│酉○○駕駛自小客車搭載許全旺、│16,280元│
│    │日凌晨3 │庚○○│許全旺│鄧志強，行經臺灣巨蛋超商時，見│        │
│    │時45分許│      │鄧志強│申○○獨自1 人看店，認有機可趁│        │
│    │        │      │      │由酉○○在車上把風接應，由鄧志│        │
│    │屏東縣里│      │      │強戴口罩、許全旺戴頭套遮臉，並│        │
│    │港鄉玉田│      │      │均戴手套進入超商，鄧志強持上開│        │
│    │村玉田路│      │      │手槍比著申○○頭部，許全旺則持│        │
│    │1之89 號│      │      │上開持西瓜刀壓住申○○頸部，以│        │
│    │「台灣巨│      │      │此強暴方式至使申○○不能抗拒，│        │
│    │蛋超商」│      │      │再強取店內收銀台內財物。得手後│        │
│    │        │      │      │由酉○○駕車接應逃逸。        │        │
├──┼────┼───┼───┼───────────────┼────┤
│4   │(1)91年8 │盧朝卿│酉○○│(1)酉○○於91年8 、9 月間，基於│420,000 │
│    │、9月間 │      │許全旺│  意圖為自己不法所有，及變造該│元      │
│    │        │      │姓名年│  警員通行證、行使該變造警員通│身分證  │
│    │高雄縣大│      │籍不詳│  行證之犯意，侵占在高雄縣大社│駕照    │
│    │社鄉某處│      │綽號「│  鄉某處拾獲不詳警員所遺失之警│        │
│    │及不詳地│      │道仔」│  察通行證，並在不詳地點，將證│        │
│    │點      │      │之成年│  件上警員之相片撕下，換貼自身│        │
│    │        │      │男子  │  之照片而變造之，足以生損害於│        │
│    │(2)91年9 │      │      │  警政機關對警員身份管理之正確│        │
│    │月21日15│      │      │  性。                        │        │
│    │時20分許│      │      │(2)酉○○自真實姓名年籍不詳綽號│        │
│    │        │      │      │  「道仔」之成年男子處獲知盧朝│        │
│    │屏東縣萬│      │      │  卿經營乳牛場並身懷鉅款，即於│        │
│    │丹鄉磚寮│      │      │  91年9 月21日15時20分，由「道│        │
│    │村仔嗂寮│      │      │  仔」指引酉○○、許全旺進入盧│        │
│    │乳牛場內│      │      │  朝卿所有位於屏東縣萬丹鄉磚寮│        │
│    │        │      │      │  村磚仔嗂寮之乳牛場內，酉○○│        │
│    │        │      │      │  、許全旺即基於冒充公務員行使│        │
│    │        │      │      │  公務員職權之犯意，由酉○○持│        │
│    │        │      │      │  上開變造警察通行證，向盧朝卿│        │
│    │        │      │      │  偽稱渠等係警察，要查緝毒品，│        │
│    │        │      │      │  隨將盧朝卿雙手銬上手銬，而僭│        │
│    │        │      │      │  行警員調查犯罪，逮捕人犯之職│        │
│    │        │      │      │  權，以此強暴方式，至使盧朝卿│        │
│    │        │      │      │  無法抗拒，任由酉○○、許全旺│        │
│    │        │      │      │  強取身上財物。              │        │
├──┼────┼───┼───┼───────────────┼────┤
│5   │91年9 月│己○○│酉○○│透過不知情之姓名年籍不詳綽號「│80,000元│
│    │、10月間│      │      │空寶」之成年男子向己○○誆稱可│        │
│    │某日20時│      │      │替其購買毒品，經「空寶」開車載│        │
│    │許      │      │      │己○○至高雄縣仁武鄉南二高橋下│        │
│    │        │      │      │，「空寶」下車接聽電話時，許全│        │
│    │高雄縣仁│      │      │信隨即持上開仿BERETTA 廠改造手│        │
│    │武鄉南二│      │      │槍（槍枝管制編號0000000000號）│        │
│    │高橋下  │      │      │衝進車內駕駛座，以槍托毆打李文│        │
│    │        │      │      │賢，恐嚇稱伊是警察，要求己○○│        │
│    │        │      │      │交付身上金錢，並往己○○身後發│        │
│    │        │      │      │射一槍，以此強暴方式至使己○○│        │
│    │        │      │      │不能抗拒而交付身上財物。      │        │
├──┼────┼───┼───┼───────────────┼────┤
│6   │91年10月│己○○│酉○○│酉○○與鄧志強、「輝仔」，結夥│120,000 │
│    │間某日19│      │鄧志強│3 人以上，持上開手槍，於夜間侵│元      │
│    │時許    │      │姓名年│入陳瑞隆住處，持手槍毆打己○○│        │
│    │        │      │籍不詳│頭部，以此強暴方式至使己○○不│        │
│    │高雄縣大│      │綽號「│能抗拒而交付身上財物。        │        │
│    │社鄉翠屏│      │輝仔」│                              │        │
│    │村大吉路│      │之成年│                              │        │
│    │陳瑞隆住│      │男子  │                              │        │
│    │處      │      │      │                              │        │
├──┼────┼───┼───┼───────────────┼────┤
│7   │91年10月│黃○○│酉○○│酉○○於駕駛自小客車，途經屏東│7,000 元│
│    │7 日中午│      │      │市○○路上萬里城檳榔攤處，見黃│香菸10餘│
│    │12時許  │      │      │映瑜一人在該處看顧檳榔攤，認有│條      │
│    │屏東市和│      │      │機可趁，即戴頭套遮掩容貌，持上│        │
│    │平路「萬│      │      │開手槍，進入檳榔攤內，以槍抵住│        │
│    │里檳榔攤│      │      │黃○○手臂，喝令黃○○進入屋內│        │
│    │」      │      │      │廁所，以此強暴方式至使黃○○不│        │
│    │        │      │      │能抗拒，任由酉○○至該檳榔攤櫃│        │
│    │        │      │      │臺強取財物。                  │        │
├──┼────┼───┼───┼───────────────┼────┤
│8   │91年10月│Ｃ○○│酉○○│酉○○夥同鄧志強向不知情之蘇碧│137,000 │
│    │21日14時│      │鄧志強│華借得車牌號碼S6-3030 號黑色自│元      │
│    │10分許  │      │      │小客車，至屏東市○○路家樂福前│三星牌行│
│    │        │      │      │處，見Ｃ○○獨自1 人，即由許全│動電話1 │
│    │屏東市仁│      │      │信下車，以冒充公務員行使公務員│具      │
│    │愛路家樂│      │      │職權之犯意，藉詞警察查緝毒品，│身分證  │
│    │福前    │      │      │以手銬將其雙手銬住，復持上開手│信用卡5 │
│    │        │      │      │槍抵住Ｃ○○太陽穴，僭行警員要│張      │
│    │        │      │      │查犯罪、逮捕人犯之職權，強押盧│支票2張 │
│    │        │      │      │建華上車，以浴巾蓋住頭部，以此│        │
│    │        │      │      │強暴方式，至使Ｃ○○不能抗拒，│        │
│    │        │      │      │強取Ｃ○○身上財物。迄同日14時│        │
│    │        │      │      │許，該車行使至屏東市大武里建國│        │
│    │        │      │      │路與和生路口時始將Ｃ○○趕下車│        │
│    │        │      │      │後逃逸。                      │        │
├──┼────┼───┼───┼───────────────┼────┤
│9   │(1)91年11│宇○○│酉○○│(1)酉○○與姓名年籍不詳之成年男│3 萬餘元│
│    │月1 日15│巳○○│李青晃│  子、鄧志強、許全旺共同基於行│手機3 具│
│    │時30分許│甲○○│賴明雄│  使變造特種文書及行使偽造私文│        │
│    │        │鍾英和│許全旺│  書之犯意聯絡，於91年9 月間，│        │
│    │高雄縣鳳│壬○○│      │  由酉○○提供照片供該姓名年籍│        │
│    │山市興全│亥○○│      │  不詳之人作為變造駕照之用，嗣│        │
│    │租車行  │      │      │  將黏貼有酉○○相片經變造之彭│        │
│    │        │      │      │  尚文駕照交由酉○○。於同年11│        │
│    │        │      │      │  月1 日15時30分許，酉○○、鄧│        │
│    │(2)91年11│      │      │  志強、許全旺持該駕照佯以「彭│        │
│    │月1 日21│      │      │  尚文」之名義，至江志建所經營│        │
│    │時30分許│      │      │  位於高雄縣鳳山市之興全租車行│        │
│    │        │      │      │  ，承租車牌號碼6M-1990 號自小│        │
│    │高雄縣大│      │      │  客車，並於租賃契約書上偽簽「│        │
│    │寮鄉義和│      │      │  宇○○」之署名及捺指印1 枚，│        │
│    │路      │      │      │  以偽造租車契約，進而持之行使│        │
│    │        │      │      │  ，足以生損害於宇○○、監理機│        │
│    │(3)於91年│      │      │  關對於駕駛執照管理之正確性。│        │
│    │11月1 日│      │      │(2)酉○○駕駛上開自小客車搭載李│        │
│    │21時許  │      │      │  青晃、賴明雄，基於竊盜之犯意│        │
│    │        │      │      │  聯絡，於同日21時許，在高雄縣│        │
│    │屏東市建│      │      │  大寮鄉○○路上，由酉○○持興│        │
│    │國路高屏│      │      │  全租車行所有置放在車內，客觀│        │
│    │大橋下  │      │      │  上足以對人之生命、身體構成威│        │
│    │        │      │      │  脅，具有危險性，可供兇器使用│        │
│    │        │      │      │  之鐵製扳手1 支下車竊取巳○○│        │
│    │        │      │      │  所有之車牌號碼E4-8290 號自小│        │
│    │        │      │      │  客車後車牌1 面，並將竊得車牌│        │
│    │        │      │      │  懸掛在上開租得之自小客車後。│        │
│    │        │      │      │(3)酉○○、李青晃、賴明雄基於強│        │
│    │        │      │      │  盜之犯意聯絡，將車駛至屏東市│        │
│    │        │      │      │  建國路高屏大橋下，見甲○○在│        │
│    │        │      │      │  該處，即由酉○○以冒充公務員│        │
│    │        │      │      │  行使公務員職權之犯意，持上開│        │
│    │        │      │      │  手槍下車，以警察之名盤查，並│        │
│    │        │      │      │  強押甲○○上車，以手銬將其雙│        │
│    │        │      │      │  手銬住，而僭行警員調查犯罪、│        │
│    │        │      │      │  逮捕人犯之職權，以此強暴方式│        │
│    │        │      │      │  ，至使甲○○不能抗拒，任由許│        │
│    │        │      │      │  全信強取甲○○身上1 萬餘元、│        │
│    │        │      │      │  手機2 具。期間甲○○友人鍾英│        │
│    │        │      │      │  河撥打甲○○行動電話，酉○○│        │
│    │        │      │      │  即強迫甲○○約同Ｄ○○、周啟│        │
│    │        │      │      │  仁至屏東縣潮州鎮小騎士炸雞店│        │
│    │        │      │      │  停車場見面。嗣於同日21時30分│        │
│    │        │      │      │  許，Ｄ○○、壬○○等人赴約後│        │
│    │        │      │      │  ，酉○○又承前開冒充公務員行│        │
│    │        │      │      │  使職權之犯意，以同一手法盤查│        │
│    │        │      │      │  Ｄ○○、壬○○，並與李青晃強│        │
│    │        │      │      │  押Ｄ○○、壬○○上車，扣上手│        │
│    │        │      │      │  銬，以此強暴方式，至使Ｄ○○│        │
│    │        │      │      │  、壬○○不能抗拒，強取Ｄ○○│        │
│    │        │      │      │  、壬○○身上財物。酉○○並接│        │
│    │        │      │      │  續上開冒充公務員僭行警員搜索│        │
│    │        │      │      │  職務之犯意，撥打0000000000號│        │
│    │        │      │      │  行動電話與具有犯意聯絡之許全│        │
│    │        │      │      │  旺，以刑警口吻告稱「報告組長│        │
│    │        │      │      │  人犯已查獲3 名」，許全旺旋即│        │
│    │        │      │      │  駕駛營業小客車前來探視。許全│        │
│    │        │      │      │  信等人又強押甲○○至高雄市鼎│        │
│    │        │      │      │  山街文藻學院旁提款機，脅迫王│        │
│    │        │      │      │  皇閔下車提款，至使甲○○不能│        │
│    │        │      │      │  抗拒，提款29,000元，並將女友│        │
│    │        │      │      │  亥○○鑰匙交予酉○○。至同日│        │
│    │        │      │      │  13 時 許，始在高雄縣大社鄉義│        │
│    │        │      │      │  守大學附近將甲○○、Ｄ○○、│        │
│    │        │      │      │  壬○○放行。                │        │
│    │        │      │      │(4)酉○○於91年11月2 日9 時許，│        │
│    │        │      │      │  至甲○○女友亥○○位於高雄市│        │
│    │        │      │      │  三民區○○路93號5 樓6 室，冒│        │
│    │        │      │      │  充公務員行使公務員職權之犯意│        │
│    │        │      │      │  ，藉詞甲○○涉犯刑事案件需入│        │
│    │        │      │      │  內搜索，而僭行警員調查犯罪之│        │
│    │        │      │      │  職權，以此脅迫方式至使亥○○│        │
│    │        │      │      │  不能抗拒，隨即翻箱倒櫃搜尋財│        │
│    │        │      │      │  物，見亥○○皮包內有20,000元│        │
│    │        │      │      │  遂強取之。                  │        │
├──┼────┼───┼───┼───────────────┼────┤
│10  │92年2月3│辛○○│酉○○│由李建和持其所有柴刀、玩具手槍│67,300元│
│    │日凌晨1 │戊○○│玄○○│（槍枝管制編號高鑑0000000000號│摩托羅拉│
│    │時30分  │癸○○│李建和│）各1 支、玄○○持李建和所有番│牌Ｖ3688│
│    │        │辰○○│姓名年│刀1 把、另1 姓名年籍不詳之成年│型之行動│
│    │高雄縣仁│      │籍不詳│人持其所有不能證明具有殺傷力之│電話1 支│
│    │武鄉仁福│      │成年男│不明槍枝1 支，（上開柴刀、番刀│（序號44│
│    │村公館3 │      │子1名 │、不明槍枝均為客觀上足以對人之│00000000│
│    │巷32號義│      │      │生命、身體構成威脅，具有危險性│589號） │
│    │守椰子園│      │      │，可供兇器使用之物），酉○○則│摩托羅拉│
│    │休閒廣場│      │      │在車上把風，玄○○、李建和及另│牌行動電│
│    │        │      │      │1姓 名年籍不詳之成年男子均戴其│話T191型│
│    │        │      │      │所有之頭套，結夥3 人以上，進入│行動電話│
│    │        │      │      │休閒廣場後，喝令在場之辛○○等│1 支    │
│    │        │      │      │人不許動，否則將予殺害，並持槍│三星牌A2│
│    │        │      │      │柄毆打某不詳姓名被害人（未成傷│00GSMH型│
│    │        │      │      │）以此強暴、脅迫方式，至使在場│行動電話│
│    │        │      │      │之辛○○等人不能抗拒，而強取沈│1 支（序│
│    │        │      │      │華山等人之財物。              │號012789│
│    │        │      │      │                              │0000000 │
│    │        │      │      │                              │號）    │
├──┼────┼───┼───┼───────────────┼────┤
│11  │92年2 月│乙○○│酉○○│酉○○駕車搭載李建和及姓名年籍│20,000元│
│    │7 日21時│未○○│李建和│不詳成年男子1 名，至高雄縣大樹│第一級毒│
│    │許      │Ｅ○○│姓名年│鄉○○村○○路113 之9 號未○○│品海洛因│
│    │高雄縣大│      │籍不詳│住處，姓名年籍不詳之成年男子在│數包    │
│    │樹鄉龍目│      │之成年│外把風，由酉○○手持仿BERETTA │        │
│    │村龍目路│      │男子1 │廠改造手槍1 支（槍枝管制編號  │        │
│    │113之9號│      │名    │0000000000號），李建和則持扣案│        │
│    │        │      │      │玩具手槍1 支（槍枝管制編號高鑑│        │
│    │        │      │      │0000000000號），侵入未○○住處│        │
│    │        │      │      │後，酉○○旋即持上開手槍抵住蘇│        │
│    │        │      │      │冬涼之頭部，並以其所有之手銬銬│        │
│    │        │      │      │住Ｅ○○雙手，至使Ｅ○○不能抗│        │
│    │        │      │      │拒，李建和則持槍抵住乙○○頭部│        │
│    │        │      │      │，酉○○、李建和並喝令乙○○、│        │
│    │        │      │      │未○○不可亂動。酉○○、李建和│        │
│    │        │      │      │隨即將Ｅ○○人押上駕車在外把風│        │
│    │        │      │      │接應之姓名年籍不詳之成年男子駕│        │
│    │        │      │      │駛之車輛，至高雄縣大樹鄉某處，│        │
│    │        │      │      │強取財物後駕車逃逸。          │        │
└──┴────┴───┴───┴───────────────┴────┘
附錄本件判決論罪科刑法條：
刑法第328條第1項
意圖為自己或第三人不法之所有，以強暴、脅迫、藥劑、催眠術
或他法，至使不能抗拒，而取他人之物或使其交付者，為強盜罪
，處5 年以上有期徒刑。
刑法第330條
犯強盜罪而有第 321 條第 1 項各款情形之一者，處 7 年以上有
期徒刑。
前項之未遂犯罰之。
刑法第212條
偽造、變造護照、旅券、免許證、特許證及關於品行、能力服務
或其他相類之證書、介紹書，足以生損害於公眾或他人者，處1
年以下有期徒刑、拘役或3 百元以下罰金。
刑法第210 條
偽造、變造私文書，足以生損害於公眾或他人者，處5 年以下有
期徒刑。
刑法第158條第1項
冒充公務員而行使其職權者，處 3 年以下有期徒刑、拘役或 5
百元以下罰金。
